

# **Guy COTTAR**

### Recherche alternance en Développement informatique

- # 36 ans
- Permis B
- 06 58 15 56 06

- Cany-Barville (76450)
- http://portfolio-gcottar.com
- Véhicule personnel

#### **Profil**

Fort de 20 ans d'expérience dans le BTP et l'industrie, je me suis réorienté vers le secteur dynamique de l'informatique, animé par une passion profonde pour la technologie. Ma curiosité et mon enthousiasme se traduisent par la réalisation de projets personnels de programmation sur Arduino et Raspberry Pi, témoignant de mon esprit d'innovation et de ma capacité d'autoformation.

#### **Expériences professionnelles**

De déc. 2023 à mar. 2024

Chef d'atelier Métallier/Chaudronnier

Ciné'auin Fauville en caux

De mar. 2021 à nov. 2023

Responsable découpe Waterjet/Plasma et

d'ouvrage chaudronné

S.N.L.D Longueil

De juin 2020 à fev. 2021

**Technicien SAV/Métreur** 

Mister Menuiserie

St Marcel

#### **Compétences**

Connaissance en programmation informatique













#### **Accueil Client**

Aisance relationnelle, goût pour le contact client et les relations commerciales.

## **Diplômes et Formations**

Depuis mai 2024

Html/CSS/JS

OpenClassroom En ligne

Je fais actuellement des cours via OpenClassroom sur le langage HTML et CSS, je poursuis sur le JavaScript.

D'avr. 2024 à mai 2024

Stage Développeur

Zone01 Rouen

Stage d'immersion dans le code, où j'ai pu faire des projets en Go, bash et utiliser l'outil

Git.

De mar. 2024 à juin 2024

Reconversion professionnelle

**LADAPT** Rouen

Enquête métier, stage, découverte de nos capacités vers le nouveau poste ciblé.

De sept. 2006 à juin 2008

**BP Métallier-Serrurier** CFA George-Lanfry Rouen

Obtention du diplôme avec mention casque d'or.

**Atouts** 

Persévérant

Quand je commence un projet je vais

jusqu'au bout.

Capacité d'adaptation Capacité à s'adapter rapidement aux

nouvelles technologies.

**Autonome** 

Je sais prendre des décisions, organiser et

planifier mon travail.

Esprit d'équipe

Capacité à travailler efficacement en équipe et écouter différents point de vue.

Centres d'intérêt

Montage Vidéo

L'informatique